臺灣臺北地方法院刑事附帶民事判決　　　　　　　　　九十一年度附民字第一三號
　　原　　　告　乙○○○
　　被　　　告　甲○○
右列被告因毀損案件（九十一年度易字第三三六號），經原告提起附帶民事訴訟，請
求損害賠償，本院判決如左：
        主  文
被告應給付原告新臺幣仟伍佰元，及自民國九十一年一月二十九日起至清償日止，
按週年利率百分之五計算之利息。
本判決於原告以新臺幣壹仟貳佰元為被告供擔保後，得假執行。
        事  實
甲、原告方面：
(一)聲明：(1)被告應給付原告新臺幣（下同）三千五百元，及自起訴狀繕本送達被告之
  翌日起至清償日止，按週年利率百分之五計算之利息。
  (2)前項請求，原告願供擔保，請准宣告假執行。
(二)陳述：被告與原告為鄰居，於民國九十年八月間中旬因停車問題發生爭執，被告竟
  於同年九月十五日零時二十分許，在臺北市○○○路○段一一三巷七弄口，持不明
  器物刮損原告所有車牌號碼ＢＵ—三○九九號自小客車引擎蓋上之烤漆，刑事部分
  經原告提出告訴，繫屬鈞院審理，為此依據侵權行為損害賠償請求權提起附帶民事
  訴訟。
(三)證據：援用刑事訴訟之立證方法。
二、被告方面：
(一)聲明：駁回原告之訴。
(二)陳述：被告確有經過原告停放車輛之處所，被告因發現原告車輛上有刮痕，覺得與
  自己車輛被刮的刮痕相似，所以靠近原告之車輛比畫一下看是否相同，被告並未刮
  損原告之車輛。
        理  由
一、按附帶民事訴訟之判決，應以刑事訴訟法所認定之事實為據，刑事訴訟法第五百
    條前段定有明文。本件原告起訴主張其所有車牌號碼ＢＵ—三○九九號自小客車
    引擎蓋上之烤漆為被告所損壞之部分，經本院以九十一年度易字第三三六號刑事
    判決認定：被告與原告為鄰居，雙方曾於九十年八月中旬間因停車問題發生糾紛
    。被告竟基於損壞他人物品之故意，於九十年九月十五日零時二十分許，在臺北
    市○○○路○段一一三巷七弄口，以持不明器物刮損原告所有車牌號碼ＢＵ—三
    ○九九號自用小客車引擎蓋上烤漆，足以生損害於原告。揆諸前開規定，應認原
    告上開主張為真實。
二、按因故意或過失，不法侵害他人之權利者，負賠償責任，負損害賠償責任者，除
    法律另有規定或契約另有訂定外，應回復他方損害發生前之原狀，第一項情形，
    債權人得請求支付回復原狀所必要之費用，以代回復原狀，民法第一百八十四條
    第一項前段、第二百十三條第一項、第三項分別定有明文。本件被告損壞原告所
    有汽車引擎蓋上烤漆之行為，既經本院刑事判決認定有罪，已如前述，原告主張
    被告應負侵權行為損害賠償責任，自屬有據，而原告主張回復原狀所需費用為三
    千五百元，有原告提出之修復汽車引擎蓋上烤漆費用單據為證，故原告起訴請求
    被告給付三千五百元及自起訴狀繕本送達被告之翌日即九十一年一月二十九日起
    ，按週年利率百分之五計算之法定遲延利息，為有理由，應予准許。
三、原告陳明願供擔保聲請宣告假執行，核無不合，爰酌定相當之擔保金額，予以准
    許。
據上論結，應依刑事訴訟法第五百零二條、第四百九十一條第十款，民事訴訟法第三
百九十條第二項，判決如主文。
中      華      民      國    九十一    年      七      月      八      日
                              臺灣臺北地方法院刑事第一庭
                                  審判長法  官    陳興邦
                                        法  官    傅中樂
                                        法  官    唐于智
右正本證明與原本無異。
如不服本判決，應於判決送達後十日內向本院提出上訴狀(應抄附繕本)。
                                        書記官    陳俐妙
中      華      民      國    九十一    年      七      月      八      日
